臺灣新竹地方法院刑事宣示判決筆錄　　 　 96年度訴字第57號
公　訴　人　臺灣新竹地方法院檢察署檢察官
被　　　告　丙○○
指定辯護人　本院公設辯護人甲○○
上列被告因偽造文書等案件，經檢察官提起公訴（95年度偵字第
3751號）後，聲請改依協商程序而為判決，本院於中華民國96年
2月15日下午5時在本院刑事第8法庭宣示判決，出席職員如下：
法官起立朗讀判決主文、犯罪事實要旨、處罰條文、附記事項，
及告以上訴限制、期間並提出上訴狀之法院，且諭知記載其內容
：
一、主  文：
    丙○○行使意圖供行使之用，而偽造之信用卡，累犯，處有
    期徒刑捌月。扣案如附表所示偽造信用卡壹張、簽帳單商店
    存根聯持卡人簽名欄上偽造之「吳俊毅」署押簽名壹枚、簽
    帳單商店持卡人收執聯壹紙、統一發票貳紙，均沒收之。
二、犯罪事實要旨：
(一)、丙○○前因違反動產擔保交易法、偽造文書等案件，經臺
      灣臺南地方法院分別以88年度易字第2363號判決判處有期
      徒刑4月確定，及以89年度訴字第175號判決判處有期徒刑
      8月確定，並以89年度聲字第1385號裁定應執行有期徒刑
      11月確定；復因二次偽造文書案件，分別經臺灣高等法院
      高雄分院以89年度上訴字第708號判決判處有期徒刑6月確
      定，及經臺灣臺南地方法院以90年度訴字第122號判決判
      處有期徒刑1年2月確定，嗣經臺灣臺南地方法院以90年度
      聲字第1172號裁定應執行有期徒刑1年7月確定；又因偽造
      文書案件，經臺灣臺南地方法院以90年度訴字第987號判
      決判處有期徒刑1年2月確定。上開罪刑經接續執行於民國
      91年12月20日經假釋交付保護管束出獄，至93年4月4日假
      釋期滿，未經撤銷假釋，以已執行完畢論。
(二)、詎丙○○仍不知悔改，明知真實姓名年籍不詳綽號「阿文
      」之成年男子所交付如附表所示之信用卡（卡面發面銀行
      、卡別及卡號均詳如附表所示）係不詳人士所偽造，竟基
      於行使偽造信用卡、行使偽造私文書及詐欺取財之犯意，
      先在該偽造信用卡背面偽造「吳俊毅」之署押簽名乙枚，
      表示「吳俊毅」於信用卡有效期限內為有權使用信用卡之
      辨識及證明後，於95年6月27日下午5時20分許，持上開偽
      造信用卡前往位於新竹市○○路○段194巷3號2樓210室之
      臺灣新力國際股份有限公司（下稱新力公司）新竹店，冒
      名刷卡消費新臺幣13,280元，並在簽帳單商店存根聯持卡
      人簽名欄上偽造「吳俊毅」署押簽名乙枚，用以證明「吳
      俊毅」消費之金額，並同意依照信用卡使用規定，將依簽
      帳單上所示之全部金額付款予發卡銀行，而偽造該紙私文
      書，且將所偽造之簽帳單商店存根聯私文書持交新力公司
      新竹店服務人員乙○○，主張新力公司可依該紙簽帳單所
      載之金額，向發卡銀行請求付款之意思而行使之，致乙○
      ○陷於錯誤，誤以為丙○○為有權使用該信用卡消費之人
      ，而同意丙○○以上開信用卡刷卡消費之方式購買SONY廠
      牌、型號為DSC-T9/S之數位相機乙臺及記憶卡乙張，並將
      該等商品交付予其收受，足生損害於吳俊毅、上開偽造信
      用卡之卡面發卡銀行對信用卡持有人消費管理之正確性及
      新力公司。嗣丙○○欲重施故技詐購其他商品時，為乙○
      ○察覺有異而報警查獲，並扣得上開偽造信用卡乙張、簽
      帳單商店存根聯、持卡人收執聯各乙紙及統一發票2紙（
      數位相機及記憶卡業經被害人乙○○領回），始循線查悉
      上情。
三、處罰條文：
    刑法第201條之1第2項、第216條、第210條、第339條第1項
    、修正前刑法第55條後段、修正前刑法第47條。
四、扣案如附表所示偽造信用卡乙張（保管字號：95年度保管字
    第1017號，扣押物品清單見偵查卷第50頁），應依刑法第20
    5條之規定，不問屬於犯人與否，均宣告沒收之，至於該偽
    造信用卡背面偽造之「吳俊毅」署押簽名乙枚，因其上偽造
    之署押簽名已連同該偽造信用卡一併沒收，即無庸再予以宣
    告沒收；扣案之簽帳單商店存根聯乙紙（見偵查卷第19頁）
    ，業經被告丙○○提出予新力公司新竹店存查，非被告所有
    ，固不得宣告沒收，但該簽帳單商店存根聯持卡人簽名欄上
    偽造之「吳俊毅」署押簽名乙枚，仍應依刑法第219條之規
    定併予宣告沒收；至扣案之簽帳單持卡人收執聯乙紙、統一
    發票2紙（見偵查卷第19至20頁），均屬被告犯罪所得之物
    ，應依修正前刑法第38條第1項第3款之規定宣告沒收。
五、協商判決除有刑事訴訟法第455條之4第1項第1款於本訊問程
    序終結前，被告撤銷協商合意或檢察官撤回協商聲請者；第
    2款被告協商之意思非出於自由意志者；第4款被告所犯之罪
    非第455條之2第1項所定得以協商判決者；第6款被告有其他
    較重之裁判上一罪之犯罪事實者；第7款法院認應諭知免刑
    或免訴、不受理者情形之一，及違反同條第2項「法院應於
    協商合意範圍內為判決；法院為協商判決所科之刑，以宣告
    緩刑或二年以下有期徒刑、拘役或罰金為限」之規定者外，
    檢察官與被告均不得上訴。
六、如有前項得上訴之情形，得自收受宣示判決筆錄送達之日起
    10日內，向本院提出上訴書狀（請勿「逕送上級法院」），
    上訴於第二審法院。
中    華    民    國    96    年     2    月    15    日
            刑事第三庭  法  官  林惠君
以上正本證明與原本無異。
中　　華　　民　　國　　96　　年　　2 　　月　　15　　日
                        書記官  蔣淑君
附錄本案論罪科刑法條全文：
刑法第201條之1第2項
行使前項偽造、變造之信用卡、金融卡、儲值卡或其他相類作為
簽帳、提款、轉帳或支付工具之電磁紀錄物，或意圖供行使之用
，而收受或交付於人者，處5年以下有期徒刑，得併科3萬元以下
罰金。
刑法第216條
行使第210條至第215條之文書者，依偽造、變造文書或登載不實
事項或使登載不實事項之規定處斷。
刑法第210條
偽造、變造私文書，足以生損害於公眾或他人者，處5年以下有
期徒刑。
刑法第339條第1項
意圖為自己或第三人不法之所有，以詐術使人將本人或第三人之
物交付者，處5年以下有期徒刑、拘役或科或併科1仟元以下罰金
。
附表：
┌───────┬──────┬─────────────┐
│ 卡面發卡銀行 │    卡別    │           卡號           │
├───────┼──────┼─────────────┤
│   渣打銀行   │萬事達（MAST│    0000-0000-0000-0000   │
│              │ER）信用卡  │                          │
└───────┴──────┴─────────────┘
